# 请教陈版，非同一控制下企业合并，合并当期合并报表处理

提问人：xw091011 时间：2019-08-24 17:06:06
举例说明，A 公司以基准日 2019.5.31日收购 B 公司 100% 股权，B 公司权益为：实收资本 100 万，未分配利润-10万（假设公允价值与账面价值同）交易价格 90 万，2019.12.31日B 公司权益为：实收资本 100 万，未分配利润-30万，由于合同当期，只合并资产负债表期末数、利润表、现金流量表购买日至报告期间数据，期初货币资金，可以通过 “取得子公司及其他营业单位支付的现金净额” 可以配平，但合并当期底稿中购买日未分配利润如何配平？
1 、模拟权益法：
借：长期股权投资-损益调整 -20
贷：投资收益 -20
2 、母公司长投与子公司净资产抵消
借：实收资本 100
未分配利润 -30
贷：长期股权投资 70
3 、母公司投资收益与子公司利润分配抵消
借：投资收益 -20
购买日未分配利润 -10
贷：未分配利润 -30
请教陈版，底稿中 “购买日未分配利润” 如何配平？（抵消分录中 2 、 3 未分配利润借贷必须相当，底稿才能配平）

回答人：chenyiwei
因为纳入 A 公司合并报表的 B 公司本年度利润表不是全年的，而是 6 ～12 月的，所以在模拟编制该期间利润表和利润分配表时，“年初未分配利润”应替换为购买日未分配利润，即购买日未分配利润 +6～ 12 月净利润=年末未分配利润。这样即可配平。